# 以划拨土地对外出资的有关问题

提问人：zxxiao2007 时间：2014-01-23 11:10:53
国务院 55 号令：第四十四条　划拨土地使用权，除本条例第四十五条规定的情况外，不得转让、出租、抵押。第四十五条　符合下列条件的，经市、县人民政府土地管理部门和房产管理部门批准，其划拨土地使用权和地上建筑物、其他附着物所有权可以转让、出租、抵押：（一）土地使用者为公司、企业、其他经济组织和个人；（二）领有国有土地使用证；（三）具有地上建筑物、其他附着物合法的产权证明；问题：符合第四十五条的相关规定：有关部门批准、土地有证、必须与地上建筑物一起对外投资且地上建筑物有产权证的情况下是无需交土地出让金，换而言之划拨土地在没有交出让金的情况下不能单独对外投资我的理解对么

回答人：chenyiwei
划拨土地使用权必须在转为出让后才可以用于对外投资。这个问题最早在 1996 年的《公司注册资本登记管理暂行规定》中就已经明确。

提问人：zhongbowin 时间：2017-03-18 16:24:24
A单位以划拨土地及固定资产两者增值价投入注册成立B公司，土地人为做B的无形资产(未转移产权)，固定资产也未产权转移，请问如何将无形资产科目取消，划拨土地能否评估有价值，能否直接做减少无形资产

回答人：chenyiwei
划拨土地在变性为出让之前是不可以用于出资的，你说的这种情况有很大的瑕疵，请注意谨慎评估风险。